# 如何认定收入额？

提问人：fluxion 时间：2014-06-19 15:59:08
某商业企业，与供货商签订合同。合同约定商场提供专柜，对方派员进驻销售，存货由供货商管理，约定向商场提供供货计划。由商场销售收款开发票按销售额的比例分成后与供货商结算。并约定最低销售额，不满足最低销售额达到一定时间，终结合同。商品由供应商提出，经商场同意。约定不能超过市场第三方零售价。问上述案例商场应按什么确认收入,净值还是总值？合同哪些是关键条款？

回答人：chenyiwei
关于收入确认和计量应采用“总额法”还是“净额法”的讨论在本版面上已经很多。就本案例而言，主要考虑因素是该专柜所经营的商品所有权上的主要风险和报酬的承担情况，以及专柜的经营自主权。例如，供货商是否有权自主决定该专柜所经营的商品的种类、销售价格、进货渠道和进货价格、促销策略等要素；该专柜经营过程中的收益和风险主要由谁享有和承担（及专柜和店方谁面临的收益变动性更大）。